臺灣新北地方法院民事裁定
111年度簡抗字第22號
抗  告  人  李用富  
相  對  人  蔡趙秀月
訴訟代理人  陳翠萍  
            陳淑美  
            李國裕  
上列當事人間請求排除侵害事件，抗告人對於民國111年4月29日
本院三重簡易庭111年度重簡字第736號裁定提起抗告，本院裁定
如下：
    主  文
原裁定關於訟訴標的價額核定部分廢棄。
本件訴訟標的價額核定為新臺幣壹萬元。
抗告費用新臺幣壹仟元由抗告人負擔。
    理  由
一、按訴訟標的之價額，由法院核定；核定訴訟標的之價額，以
    起訴時之交易價額為準，無交易價額者，以原告就訴訟標的
    所有之利益為準，民事訴訟法第77條之1第1項、第2項定有
    明文。是法院於核定訴訟標的價額時，應以原告起訴請求法
    院裁判之聲明範圍為準；如原告就起訴聲明已為一部撤回、
    變更、擴張或減縮，法院為訴訟標的價額核定時，應以核定
    時尚繫屬於法院之原告請求判決範圍為準，據以計算訴訟標
    的之價額徵收裁判費用。
二、抗告意旨略以：原裁定命抗告人應徵裁判費新臺幣(下同)17
    ,335元，理由為抗告人未於起訴狀載明遭相對人放置廢棄物
    及垃圾之面積，使本院無法核定訴訟標的價額。惟抗告人原
    起訴雖聲明「被告應清理遺留在新北市○○區○○段000地號土
    地(下稱系爭土地)上之廢棄物、垃圾或由原告代為清理並向
    被告求償」，並繳納裁判費1,000元，嗣於民國111年4月19
    日調解時即表示「請求1萬元之清潔費」，是抗告人於本件
    起訴之利益僅1萬元，原裁定容有誤會，爰依法提出抗告，
    請求廢棄原裁定等語。
三、經查，本件抗告人依侵權行為損害賠償之規定，起訴請求相
    對人清理系爭土地上之廢棄物或由抗告人代為清理後向相對
    人求償，嗣抗告人於原審調解時，即表示「請求1萬元之清
    潔費」，原審並未查明抗告人起訴請求之範圍，逕以抗告人
    未查報遭相對人放置廢棄物及垃圾之面積，暨排除後使系爭
    土地增益之價值，使原審無法核定訴訟標的價額，而參照民
    事訴訟法第77條之12規定以同法第466條所定不得上訴第三
    審之最高利益額數加10分之1，核定本件訴訟標的價額為1,6
    50,000元，似有未洽。又經抗告人具狀陳報遭相對人放置廢
    棄物之面積約為50坪，其因排除侵害所得之利益不超過1萬
    元，故僅向相對人求償該數額，有聲請人之民事抗告狀、民
    事變更訴之聲明狀(見本院卷第13頁至第14頁、第23頁至第2
    4頁)在卷可稽，是本件訴訟標的金額應為1萬元。抗告意旨
    指摘原裁定關於訴訟標的價額之核定部分不當，為有理由，
    爰將原裁定關於訴訟標的價額核定部分廢棄，並更為裁定如
    主文第2項所示。又原裁定關於核定訴訟標的價額部分既經
    廢棄，命補繳裁判費部分亦失所附麗，併予敘明。
四、據上論結，本件抗告為有理由，爰裁定如主文。
中　　華　　民　　國　 111　　年　　 6　　月　　22　　日
                  民事第六庭    審判長法　官　許瑞東
                                      法　官　陳佳君　
                                      法　官　莊惠真
以上正本證明與原本無異。
如不服本裁定除以適用法規顯有錯誤為理由，不得再抗告。如提
起再抗告，應於送達後10日內委任律師為代理人向本院提出再抗
告狀，並繳納再抗告裁判費新臺幣1,000 元。
中　　華　　民　　國　 111　　年　　 6　　月　　22　　日
                                書記官　蘇莞珍